臺灣新北地方法院刑事判決
111年度審交易字第580號
公  訴  人  臺灣新北地方檢察署檢察官
被      告  李榮輝


上列被告因過失傷害案件，經檢察官提起公訴（111 年度調院偵
字第293 號），本院判決如下：
    主  文
李榮輝汽車駕駛人無駕駛執照駕車犯過失傷害罪，處有期徒刑肆
月，如易科罰金，以新臺幣壹仟元折算壹日。
    事實及理由
壹、查被告李榮輝所犯係死刑、無期徒刑、最輕本刑為3 年以上
    有期徒刑以外之罪，其於準備程序就被訴事實為有罪之陳述
    ，經告知簡式審判程序之旨，並聽取其與檢察官之意見後，
    本院認無不得或不宜改依簡式審判程序進行之處，爰依刑事
    訴訟法第273 條之1 第1 項、第284 條之1 之規定，裁定進
    行簡式審判程序。
貳、本案犯罪事實、證據及應適用之法條，除下列事項應予補充
    外，餘均引用附件即檢察官起訴書之記載：
一、犯罪事實欄一第7 行所載之「沿對向車道直行駛至」，應補
    充為「沿對向車道直行駛至，亦未注意車前狀況」。
二、補充「被告李榮輝於111 年6 月23日本院準備程序及審理中
    之自白（參本院卷附當日各該筆錄）」為證據。
叁、審酌被告案發時未領有合格之駕駛執照，本不得在公用道路
    上駕駛車輛，且一旦違規駕車上路，更應時時提高警覺並切
    實遵循道路交通安全規則，以維護自身及其他用路人之生命
    、身體或財產安全，卻於案發時地，無照駕駛營業大貨車，
    且轉彎車未讓直行車先行，致告訴人賴文睿受有附件犯罪事
    實欄一所示之傷害，甚為不該，惟本件交通事故之發生未可
    全數歸責於被告，肇事之一方即告訴人亦有未注意車前狀況
    之與有過失，兼衡被告之素行、教育程度、職業、家庭經濟
    與生活狀況，以及犯後坦承犯行，態度勉可，然迄今未能與
    告訴人達成和解或成立調解，亦未獲得告訴人之諒解等一切
    情狀，量處如主文所示之刑，並諭知如易科罰金之折算標準
    ，以資處罰。
肆、本判決係依刑事訴訟法第310 條之2 及第454 條所製作之簡
    化判決，依法僅需記載犯罪事實、證據名稱及應適用之法條
    ，並得以簡略方式為之，如認定之犯罪事實、證據及應適用
    之法條，與檢察官起訴書之記載相同者，得引用之，附此敘
    明。
據上論斷，應依刑事訴訟法第273 條之1 第1 項、第299 條第1
項前段、第310 條之2 、第454 條（本件依刑事判決精簡原則，
僅記載程序法條文），判決如主文。
本案經檢察官曾開源偵查起訴，由檢察官陳炎辰到庭執行公訴。
中　　華　　民　　國    111   年 　  7  　月 　 19  　日
                刑事第二十四庭  法  官　李俊彥   
以上正本證明與原本無異。
如不服本判決，應於判決送達後20日內敘明上訴理由，向本院提
出上訴狀（應附繕本），上訴於臺灣高等法院。其未敘述上訴理
由者，應於上訴期間屆滿後20日內向本院補提理由書「切勿逕送
上級法院」。
                                書記官  林慈恩
中　　華　　民　　國　  111 　年　   7    月    19    日
附錄本判決論罪之法律條文：
中華民國刑法第284 條
因過失傷害人者，處1 年以下有期徒刑、拘役或10萬元以下罰金
；致重傷者，處3 年以下有期徒刑、拘役或30萬元以下罰金。

道路交通管理處罰條例第86條
汽車駕駛人，無駕駛執照駕車、酒醉駕車、吸食毒品或迷幻藥駕
車、行駛人行道或行經行人穿越道不依規定讓行人優先通行，因
而致人受傷或死亡，依法應負刑事責任者，加重其刑至二分之一
。
汽車駕駛人，在快車道依規定駕車行駛，因行人或慢車不依規定
，擅自進入快車道，而致人受傷或死亡，依法應負刑事責任者，
減輕其刑。
--------------------------------------------------------
附件：
臺灣新北地方檢察署檢察官起訴書
                                  111年度調院偵字第293號
　　被　　　告　李榮輝　男　60歲（民國00年00月00日生）
　　　　　　　　　　　　住臺中市○○區○○街000巷00號10                           樓
　　　　　　　　　　　　居新北市○○區○○路0段000號4樓
　　　　　　　　　　　　國民身分證統一編號：Z000000000號
上列被告因過失傷害案件，已經偵查終結，認應該提起公訴，茲
將犯罪事實及證據並所犯法條分敘如下：
　　　  犯罪事實
一、李榮輝無大貨車駕駛執照，仍於民國109年10月22日2時58分
    許，駕駛車牌號碼000-00號營業大貨車，沿新北市新莊區新
    北大道往新五路1段方向行駛，行經同路段與中信街口，欲左
    轉進入中信街時，本應注意轉彎車應讓直行車先行，且依當
    時情形，並無不能注意之情事，竟疏未注意及此，即貿然左
    轉，適有賴文睿騎乘車牌號碼000-0000號普通重型機車，沿
    對向車道直行駛至，閃避不及而發生碰撞，致賴文睿人車倒
    地，受有左近端脛骨骨折、左遠端腓骨骨折等傷害。嗣李榮
    輝於肇事後，而於有偵查犯罪權限之人未發覺犯罪，即主動
    向員警承認為肇事人，自首接受裁判。
二、案經賴文睿訴由新北市政府警察局新莊分局報告偵辦。
　　　　證據並所犯法條
一、證據清單
編號 證據名稱 待證事實 1 被告李榮輝於警詢時與偵查中之供述 被告於上開時、地，駕駛貨車與告訴人發生交通事故之事實。 2 證人即告訴人賴文睿於警詢時與偵查中之證述 全部犯罪事實。 3 1、新北市政府警察局新莊分局道路交通事故現場圖、調查報告表㈠㈡、舉發違反道路交通管理事件通知單各1份、道路交通事故談話紀錄表2份及新北市政府警察局新莊分局交通分隊道路交通事故照片16張 2、新北市政府車輛行車事故鑑定會新北車鑑字第0000000號鑑定意見書1份 1、本件車禍發生經過及現場情形。 2、被告無照駕駛營業大貨車，行經路口，轉彎車未讓直行車先行，因而肇事之事實。 4 天主教輔仁大學附設醫院診斷證明書 告訴人因上開車禍，受有犯罪事實欄所示傷害之事實。   5 公路監理電子閘門查詢資料結果 被告無營業大貨車駕駛執照之事實 
二、核被告所為，係犯道路交通管理處罰條例第86條第1項、刑
    法第284條前段之無駕駛執照駕車，因過失傷害致人受傷罪
    嫌。請依道路交通管理處罰條例第86條第1項之規定加重其
    刑。又其於肇事後，犯罪偵查機關未發覺前，即主動向警員
    自承其為肇事者，並願接受裁判，此有道路交通事故肇事人
    自首情形記錄表1張在卷可按，請依刑法第62條本文減輕其
    刑。
三、依刑事訴訟法第251條第1項提起公訴。
  　此　致
臺灣新北地方法院
中　　華　　民　　國　 111　　年　　4 　　月　　18　　日
　　　　　　　　　　　　　　　檢　察　官  曾開源